【裁判字號】    99,易,232
【裁判日期】    990615
【裁判案由】    竊盜
【裁判全文】
臺灣基隆地方法院刑事判決               99年度易字第232號
公  訴  人  臺灣基隆地方法院檢察署檢察官
被      告  戊○○
被      告  丁○○
上列被告因竊盜案件，經檢察官提起公訴（99年度偵字第1829、
2262號），本院判決如下：
    主  文
戊○○共同竊盜，累犯，處有期徒刑肆月，如易科罰金以新台幣
壹仟元折算壹日；又攜帶兇器毀越安全設備竊盜，未遂，累犯，
處有期徒刑肆月，如易科罰金，以新台幣壹仟元折算壹日。扣案
之鐵撬壹支、折疊刀壹支及手電筒壹支均沒收。應執行有期徒刑
陸月，如易科罰金，以新台幣壹仟元折算壹日，扣案之鐵撬壹支
、折疊刀壹支及手電筒壹支均沒收。
丁○○共同竊盜，累犯，處有期徒刑肆月，如易科罰金以新台幣
壹仟元折算壹日。
    犯罪事實
一、戊○○前因施用毒品案件，經本院於98年1 月13日，以98年
    度基簡字第52號判決有期徒刑4月確定，98年3月23日易科罰
    金執行完畢（構成累犯）。丁○○前因施用毒品案件，經臺
    灣宜蘭地方法院以96年度宜簡字第195號判決判處有期徒刑6
    月確定，嗣經減刑為有期徒刑3 月確定，已於96年12月31日
    易科罰金執行完畢（構成累犯）。
二、戊○○與丁○○共同基於意圖為自己不法所有之犯意聯絡，
    於99年2月21日凌晨2 時許，至基隆市○○區○○路23巷1弄
    12號乙○○所有之「忠義西裝店」倉庫，持路邊拾得之鑰匙
    1 支，開啟該倉庫鐵捲門進入行竊，竊得乙○○所有之宏基
    牌筆記型電腦1臺、液晶螢幕1臺、GIGABYTE牌手機1支、OKW
    AP牌手機1 支、不詳品牌手機1支及剪刀1支，嗣乙○○於同
    日上午9 時許前往上址，發現遭竊報警處理，警方在上址採
    得指紋3 枚，經送內政部警政署刑事警察局比對後，確認其
    中1 枚指紋與丁○○指紋卡之右中指指紋相符，戊○○隨後
    於99年2月25日將其申辦之0000000000號SIM卡插入上開GIGA
    BYTE牌手機1支使用，經警調閱通聯紀錄後查得上情。
三、戊○○基於意圖為自己不法所有之犯意，於99年5月5日凌晨
    4 時20分許，攜帶客觀上可供凶器使用之鐵撬、折疊刀及手
    電筒各1支，至基隆市安樂區○○○路67之3號「明尚園餐廳
    」，以鐵撬敲破上開餐廳窗戶玻璃，因而觸動保全警報系統
    ，戊○○待警報器停止聲響後，於同日凌晨4 時30分許，自
    敲破之窗戶玻璃洞口踰越進入上開餐廳，欲行竊財物，尚未
    得手之際，隨即為趕赴上址之保全人員發現，而報警處理，
    並經警扣得上開鐵撬、折疊刀及手電筒各1支。
四、案經基隆市警察局第一分局及基隆市警察局第四分局報告臺
    灣基隆地方法院檢察署檢察官偵查起訴。
    理  由
壹、程序事項（關於證據能力）
    按被告以外之人於審判外之言詞或書面陳述，除法律有規定
    者外，不得作為證據。又被告以外之人於審判外之陳述，雖
    不符合同法第159 條之1 至第159 條之4 之規定，但經當事
    人於審判程序同意作為證據，法院審酌該言詞陳述或書面陳
    述作成時之情況，認為適當者，亦得為證據。當事人、代理
    人或辯護人於法院調查證據時，知有第159 條第1 項不得為
    證據之情形，而未於言詞辯論終結前聲明異議者，視為有前
    項之同意，刑事訴訟法第159 條第1 項及第159 條之5 分別
    定有明文。本件被告及檢察官於言詞辯論終結前，就本件卷
    內被告以外之人於審判外之陳述（包括人證、書證），於本
    院審理時均表示不爭執，且同意做為證據，經本院審酌該等
    證據之做成情況，核無違法取證或其他瑕疵，認均適為本案
    認定事實之依據，依刑事訴訟法第159 條之5 規定，均有證
    據能力。
貳、實體事項
    訊據被告戊○○、丁○○對於上開竊盜犯行，均坦承不諱，
    核與被害人乙○○於警詢及偵查中、丙○○於警詢指述之情
    節相符，並有內政部警政署刑事警察局鑑定書、遠傳電信股
    份有限公司通聯調閱查詢單各1 份、照片43張在卷及上開鐵
    撬、折疊刀及手電筒各1 支扣案足佐，堪信被告等之自白與
    事實相符，本案事證明確，被告之犯行明確，應依法論科。
、論罪科刑
一、核被告二人如犯罪事實欄二、所為，均係犯刑法第320條第1
    項之普通竊盜罪。檢察官雖起訴被告此部分所為係犯刑法第
    321條第1項第2 款之踰越門扇竊盜罪，然查，被告供稱係持
    鑰匙開啟基隆市○○區○○路23巷1弄12號乙○○所有之「
    忠義西裝店」倉庫之鐵捲門進入行竊等情，核與證人乙○○
    於警詢及偵查時均證稱：鐵捲門沒壞，拿型號相同的鑰匙就
    能打開等語相符，足徵被告係以持鑰匙開啟鐵捲門後，徒手
    拉開鐵捲門進入上址竊盜，核與刑法第321條第1 項第2款「
    踰越」門扇竊盜之情形不符（最高法院22年上字第454 號、
    63年台上字第50號判例意旨參照），從而檢察官起訴法條即
    有未合，嗣業經蒞庭檢察官於本院審理時更正此部分起訴法
    條第320條第1項之普通竊盜罪（見本院99年6月2日審判筆錄
    ），本院自毋庸變更起訴法條，併此敘明。次按刑法321 條
    第1項第3款之攜帶兇器竊盜罪，係以行為人攜帶兇器為其加
    重要件，此所謂兇器，其種類並無限制，凡客觀上足以對人
    之生命、身體安全構成威脅，具有危險性之兇器均屬之，且
    祇須行竊時攜帶此種具危險性之兇器為已足，並不以攜帶之
    初有行兇之意圖為必要（最高法院79年臺上字第5253號判例
    意旨參照）；又窗戶，依通常觀念具有防盜之作用，屬安全
    設備之一種。查被告戊○○為竊盜行為時，所攜帶之鐵撬、
    折疊刀，均為鐵製品，屬質地堅硬之物，在客觀上足以對人
    之生命、身體、安全構成威脅，具有危險性，自屬兇器無訛
    。故被告戊○○為犯罪事實三、之竊盜犯行，係犯刑法第32
    1條第1項第2款、第3款、第2 項之攜帶兇器毀越安全設備竊
    盜未遂罪（起訴書漏引同條項第3 款）。被告已著手犯罪行
    為之實行而未遂，爰依刑法第25條第2項之規定減輕其刑。
二、被告二人所為事實二、之犯行，有犯意聯絡及行為分擔，為
    共同正犯。
三、被告戊○○所為上述2次竊盜犯行，犯意各別，時間不同，
    應予分論併罰。
四、又查被告二人曾受有犯罪事實欄所載犯罪之執行完畢，有臺
    灣高等法院被告前案紀錄表在卷可稽，其受有期徒刑之執行
    完畢後，5 年內再故意犯本件數次有期徒刑以上之罪，均為
    累犯，被告戊○○就所犯上述2 罪，被告丁○○就所犯上述
    1罪，均應依刑法第47條第1項之規定加重其刑，被告戊○○
    並依法先加後減之。
五、爰審酌被告等不思正當方式以換取財物，因缺錢花用，即以
    竊盜方式冀求不勞而獲，觀念殊不足取，亟待矯治，兼衡被
    告竊盜方法、所生危害，暨其犯後否認犯行等一切情狀，分
    別量處如主文所示之刑，並均諭知易科罰金之折算標準，被
    告戊○○另定應執行刑，以資懲儆。
六、扣案之鐵撬、折疊刀及手電筒各1 支，為被告戊○○所有並
    持以供作本件竊盜犯行所用或犯罪預備之物，爰依刑法第38
    條第1項第2款宣告沒收。
據上論斷，應依刑事訴訟法第284條之1、第299條第1項前段，刑
法第320條、第321條第1項第2款、第3款、第2項、第28條、第25
條第2項、第47條第1項、第41條第1項前段、第51條第5款、第38
條第1項第2款，刑法施行法第1條之1，判決如主文。
本案經檢察官甲○○到庭執行職務。
中    華    民    國    99    年    6    月    15     日
                  刑事第四庭法    官  齊潔
以上正本證明與原本無異。
如不服本判決應於收受送達後10日內向本院提出上訴書狀，並應
敘述具體理由；其未敘述上訴理由者，應於上訴期間屆滿後20日
內向本院補提理由書（均須按他造當事人之人數附繕本）「切勿
逕送上級法院」。
中    華    民    國    99    年    6     月    15    日
                            書 記 官  黃士元
附錄論罪法條：
中華民國刑法第320條
（普通竊盜罪、竊佔罪）
意圖為自己或第三人不法之所有，而竊取他人之動產者，為竊盜
罪，處5  年以下有期徒刑、拘役或 5 百元以下罰金。
意圖為自己或第三人不法之利益，而竊佔他人之不動產者，依前
項之規定處斷。
前二項之未遂犯罰之。
中華民國刑法第321條
（加重竊盜罪）
犯竊盜罪而有左列情形之一者，處 6 月以上、 5 年以下有期徒
刑：
一、於夜間侵入住宅或有人居住之建築物、船艦或隱匿其內而犯
    之者。
二、毀越門扇、牆垣或其他安全設備而犯之者。
三、攜帶兇器而犯之者。
四、結夥三人以上而犯之者。
五、乘火災、水災或其他災害之際而犯之者。
六、在車站或埠頭而犯之者。
前項之未遂犯罰之。

司法院資訊處製作；財團法人民間司法改革基金會備份。
